# 联营企业内部未实现逆流交易、下年实现了，单体和合并层面如何账务处理？

提问人：一云 时间：2019-03-28 16:42:15
陈老师：请教您一个问题，（ 1 ）对联营企业如果去年有一笔内部未实现逆流交易（销售存货给母公司，继续作为存货管理），今年实现了，今年母公司单体和合并层面如何账务处理呢？
（ 2 ）对联营企业如果去年有一笔
内部未实现顺流交易（销售存货给子公司，继续作为存货管理），今年实现了，今年母公司单体和合并层面如何账务处理呢？

回答人：chenyiwei
1 、逆流交易：
（ 1 ）投资方个别报表层面对前期确认其影响的分录予以转回：借：长期股权投资，贷：投资收益
（ 2 ）投资方合并报表层面延续上年度的调整：借：年初未分配利润，贷：营业成本。
2 、顺流交易：
（ 1 ）投资方个别报表层面的处理与逆流交易相同。
（ 2 ）投资方合并报表层面无需进一步进行调整处理。